【裁判字號】    92,交上易,170
【裁判日期】    920813
【裁判案由】    過失傷害
【裁判全文】
臺灣高等法院高雄分院刑事判決                  九十二年度交上易字第一七號
    上  訴  人
    即  被  告  乙○○
右上訴人因過失傷害案件，不服臺灣高雄地方法院九十二年度交易字第一三七號中華
民國九十二年五月三十日第一審判決（起訴案號：臺灣高雄地方法院檢察署九十二年
度調偵字第一四號），提起上訴，本院判決如左：
    主  文
上訴駁回。
    事  實
一、乙○○考領有普通小型車駕駛執照，於民國九十一年四月二日下午五時三十分許
    ，駕駛車號ＶＤ─二一七九號自小客車欲從位於高雄縣仁武鄉○○○街七號住家
    倒車進入仁忠五街時，原應注意汽車倒車時，應顯示倒車燈光或手勢後，謹慎緩
    慢後倒，並應注意其他車輛及行人，以避免危險之發生，而依當時客觀情形，天
    氣晴、日間自然光線充足、路面乾燥無缺陷、路上有停放車輛視距不良，但依其
    智識能力尚無不能注意之情事，竟疏於注意及此，仍貿然倒車，適後方有甲○○
    騎乘車號ＬＤＧ－０二九號重型機車沿仁忠五街由東往西方向行駛，而遭正倒車
    之乙○○撞擊其機車之右側，致甲○○人車倒地，而受有右足三踝骨折之傷害。
二、案經甲○○訴由高雄縣政府警察局仁武分局移送臺灣高雄地方法院檢察署檢察官
    偵查起訴。
    理  由
一、訊據上訴人即被告乙○○對於右揭時地駕車肇事致被害人甲○○受傷之事實，業
    於本院審理中坦白承認（見本院九十二年八月六日審判筆錄），核與被害人甲○
    ○之指訴情節相符；又被告於案發後隨同告訴人之夫簡家成至警局製作筆錄時，
    曾在九十一年四月二日高雄縣警察局受理各類案件紀錄表上簽名捺指印，依該紀
    錄表所載：「簡家成報稱其太太甲○○騎乘ＬＤＧ－○二九號與乙○○駕駛ＶＤ
    ─二一七九號在上述地點仁忠五街發生車禍，乙○○在仁忠五街自家在倒車撞上
    甲○○騎乘ＬＤＧ－○二九號，甲○○右腳骨折，送長庚醫院，當時沒報警處理
    ，現場已破壞。」等語（見警卷第七頁），足見被告對該紀錄表所載之內容，亦
    確認無誤，否則豈有願意在該紀錄表上簽名捺指印之理？此外，復有告訴人提出
    本件車禍發生後被告及其雙親至醫院探視告訴人之談話錄音譯文（該錄音譯文內
    容業經原審當庭勘驗與卷附之錄音帶內容相符，見原審卷第三六頁），其中被告
    之父陳稱：「這算是他（指被告）在倒車時，大家歹運，大家撞上。」；被告之
    母則稱：「有啦！，我有喊他（指被告）。」；告訴人接著指稱：「被告抱我上
    他車子的時候，他媽媽責罵他說：『我在喊你，你在看另外一邊。』」；被告即
    承稱：「你（指告訴人）的前面有一輛摩托車先過，我就一直在看那一台摩托車
    。」；被告之母又稱：「我是認為救人要緊，應該馬上送去醫院，我兒子這樣子
    講，我說當時為什麼不叫警察來量，看誰錯，看是我兒子撞上你，還是你撞上我
    兒子」等語（見偵查卷第十七、十八頁），是依上開雙方之對話，被告父母確有
    提及被告之自小客車與告訴人之機車發生碰撞情事，足證被告自白於倒車時有碰
    撞到告訴人所騎乘之機車，致告訴人跌倒受傷等情，核與事實相符，自得採為論
    科之依據。
  (四)按汽車倒車時，應顯示倒車燈光或手勢後，謹慎緩慢後倒，並應注意其他車輛及
    行人，道路交通安全規則第一百十條第二款定有明文，此為駕駛人所應注意並應
    確實遵守之事項。被告既考領有普通大貨車駕駛執照，業經本院核閱其駕駛執照
    無誤，則其對於上開規定理應知之甚詳，於駕車時自應注意上開規定並確實遵守
    之，且當時客觀情狀天候晴、日間自然光線充足、路面乾燥無缺陷、路上有停放
    車輛視距不良，此觀本件道路交通事故調查報告表記載甚明（見警卷第六頁），
    但依被告之智識能力尚無不能注意之情事，而被告竟疏未注意及此，貿然倒車，
    致肇事使告訴人受傷，其駕駛行為顯有過失，至為灼然。又告訴人因本件事故受
    有右足三踝骨折傷害之事實，有長庚紀念醫院出具之診斷證明書乙紙附於警卷足
    憑，是被告未盡前開注意義務而肇事與被害人受傷結果間，顯有相當因果關係，
    堪予認定。本件事證已臻明確，被告過失傷害犯行洵堪認定，應予依法論科。
三、核被告乙○○所為，係犯刑法第二百八十四條第一項前段之普通過失傷害罪。原
    審因而適用刑法第二百八十四條第一項前段、第四十一條第一項，罰金罰鍰提高
    標準條例第一條前段、第二條之規定，並審酌被告前開過失程度、告訴人所受之
    傷勢及犯後否認犯行之態度等一切情狀，量處拘役三十日，並諭知易科罰金之折
    算標準。經核原判決認事用法均無不合，量刑亦稱妥適，被告上訴意旨，原仍執
    陳詞，否認過失傷害犯罪，嗣於本院審理中改稱原判決量刑過重，指摘原判決不
    當云云，為無理由，應予駁回。
據上論斷，應依刑事訴訟法第三百六十八條，判決如主文。
本案經檢察官沈紹嘉到庭執行職務。
中    華    民    國      九十二      年      八      月     十三   日
                              臺灣高等法院高雄分院刑事第八庭
                                  審判長法官  郭雅美
                                        法官  江泰章
            法官  裕斗
右正本證明與原本無異。
不得上訴。
                                  法院書記官  吳福連
中    華    民    國      九十二      年      八      月    十三    日
附錄本判決論罪之法條：
中華民國刑法第二百八十四條第一項：
因過失傷害人者，處六月以下有期徒刑、拘役或五百元以下罰金，致重傷者，處一年
以下有期徒刑、拘役或五百元以下罰金。


司法院資訊處製作；財團法人民間司法改革基金會備份。
